【裁判字號】    97,裁,3135
【裁判日期】    970619
【裁判案由】    地價稅
【裁判全文】
最  高  行  政  法  院  裁  定
                                      97年度裁字第3135號
上  訴  人  甲○○
            丙○○
            丁○○
            戊○○
            乙○○
被 上訴 人  新竹市稅捐稽徵處
代  表  人  己○○
上列當事人間地價稅事件，上訴人對於中華民國95年7月27日臺
北高等行政法院94年度訴字第2356號判決，提起上訴，本院裁定
如下：
    主  文
上訴駁回。
上訴審訴訟費用由上訴人負擔。
    理  由
一、按對於高等行政法院判決之上訴，非以其違背法令為理由，
    不得為之，行政訴訟法第242條定有明文。依同法第243條第
    1項規定，判決不適用法規或適用不當者，為違背法令；而
    判決有同條第2項所列各款情形之一者，為當然違背法令。
    是當事人對於高等行政法院判決上訴，如依行政訴訟法第24
    3條第1項規定，以高等行政法院判決有不適用法規或適用不
    當為理由時，其上訴狀或理由書應有具體之指摘，並揭示該
    法規之條項或其內容；若係成文法以外之法則，應揭示該法
    則之旨趣；倘為司法院解釋或本院之判例，則應揭示該判解
    之字號或其內容。如以行政訴訟法第243條第2項所列各款情
    形為理由時，其上訴狀或理由書，應揭示合於該條項各款之
    事實。上訴狀或理由書如未依此項方法表明，或其所表明者
    與上開法條規定不合時，即難認為已對高等行政法院判決之
    違背法令有具體之指摘，其上訴自難認為合法。
二、本件上訴人對於臺北高等行政法院94年度訴字第2356號判決
    （下稱原判決）上訴，雖以：除援用原審主張外，另上訴人
    等非為土地法施行法第20條規定之納稅義務人，依法自無負
    納稅義務，依司法院釋字第530號解釋意旨，法院不應增設
    或限制法律所未規定，否則即屬違法，原判決顯有行政訴訟
    法第242條、第243條第1項規定之判決違背法令。又被上訴
    人之繳款書雖載明納稅義務人16人之姓名，然未依法定程序
    載明其地址，為不合法之通知，依法應不生送達之效力。又
    原判決謂本件蘇木榮之繼承人即納稅義務人林東明等16人，
    係被上訴人依戶籍資料核課地價稅，惟原卷並無本件16人之
    戶籍資料，而被上訴人機關主張係向財政部臺灣省北區國稅
    局新竹市分局查得蘇木榮之繼承人共計16人，原判決之理由
    顯有自相矛盾。又新竹縣竹北地政事務所函財政部臺灣省北
    區國稅局新竹市分局，代為辦理蘇木榮竹北縣福段104地號
    等8筆土地繼承登記係蘇繼宗等14人，非被上訴人機關所載
    之16人，原判決顯有理由矛盾之違法。又原判決謂新竹市○
    ○段8、8-7、8-8、8-10、8-47地號等5筆土地，既未經辦理
    繼承登記，依民法第759條規定，當然不得處分其物權，自
    無土地法第34條之1處分該物權之行為，亦無土地增值稅之
    問題，何來代繳土地增值稅？另金山面段533、537、541地
    號等3筆土地課徵田賦及福林段152、155、155-2、155-3地
    號等4筆土地由占有人代繳之部分，其85年、86年地價稅事
    件前經再訴願決定撤銷原處分在案。原判決稱未辦繼承登記
    ，依法自不得處分物權，顯有理由矛盾之違法。另被上訴人
    稱公同共有人為16人，與前述登記所載之14人不符，且羅
    媛、蘇純妍、蘇純婍並非公同共有人，被上訴人將之列為納
    稅義務人，有違稅捐稽徵法第12條規定、租稅法律主義及法
    律保留原則等語。惟核其上訴理由，係就原審取捨證據、認
    定事實之職權行使，指摘其為不當，並就原審已論斷者，泛
    言未論斷，或就原審所為論斷，泛言其論斷矛盾，而非具體
    表明合於不適用法規、適用法規不當、或司法院解釋或本院
    之判例或行政訴訟法第243條第2項所列各款之情形，難認對
    該判決之如何違背法令巳有具體之指摘。依首開規定及說明
    ，應認其上訴為不合法。又所提司法院釋字第530號與本件
    無涉。另所提臺灣新竹地方法院87年度家訴字第31號民事判
    決為新證據，本院不予審酌，均附此明。
三、據上論結，本件上訴為不合法。依行政訴訟法第249條第1項
    前段、第104條、民事訴訟法第95條、第85條第1項前段、第
    78條，裁定如主文。
中    華    民    國    97    年    6     月    19    日
                    最高行政法院第四庭
                        審判長法官  鍾  耀  光
                              法官  林  樹  埔
                              法官  楊  惠  欽
                              法官  王  德  麟
                              法官  黃  清  光
以  上  正  本  證  明  與  原  本  無  異
中    華    民    國    97    年    6     月    20    日
                              書記官  阮  思  瑩


司法院資訊處製作；財團法人民間司法改革基金會備份。
